---
title: "ROSS User Guide"
author: "Jiaping Li"
date: "`r Sys.Date()`"
output: rmarkdown::html_vignette
vignette: >
  %\VignetteIndexEntry{User Guide}
  %\VignetteEngine{knitr::rmarkdown}
  %\VignetteEncoding{UTF-8}
---

ross封装了绝大多数的OSS API。共分为三层，原始的OSS API，wrapper函数，类ossutil函数以及几个R6对象。

- 第一层封装的是原始的OSS API，与阿里云OSS API完全保持一致。完整参数与使用方法请参阅官方[OSS API文档](https://help.aliyun.com/document_detail/31947.html)
- 第二层是wrapper函数，将常见的功能封装为更为方便实用的函数。调用了第一层OSS API。
- 第三层是类ossutil函数与R6对象，调用第二层的wrapper函数。通常情况下使用该层级就足够了。第二层中对应函数的参数在该层中都有效。

# 安装与设置
## 安装
```{r, echo=FALSE, warning=FALSE}
knitr::opts_chunk$set(eval = FALSE)
library(ross)
```

```{r, eval=FALSE}
devtools::install_github('gahoo/ross')
library(ross)
```

## 设置
### 环境变量
操作OSS需要`AccessKeyId`和`AccessKeySecret`进行签名，在使用ross包之前需要先设置这两个环境变量。
```{r, eval=FALSE}
Sys.setenv(
  AccessKeyId="xxxxxxxxxxxxxxxx",
  AccessKeySecret="xxxxxxxxxxxxxxxxxxxxxxxxxxxxxx"
)
```
也可以选择将环境变量写入`~/.Renviron`文件中，R启动时会自动设置。
```
AccessKeyId=xxxxxxxxxxxxxxxx
AccessKeySecret=xxxxxxxxxxxxxxxxxxxxxxxxxxxxxx
```
### 其他参数
ross有以下全局参数设置，默认不需要更改。
```{r}
options(
  ross.internal = FALSE, # 是否使用内网地址
  ross.vpc = FALSE, # 是否使用vpc地址
  ross.debug = FALSE, # 是否开启debug模式
  ross.aria2c = TRUE # 是否使用aria2进行下载
)
```

### Location 
有时候权限不足无法自动获取Bucket的Location，此时需要手动设置：
```{r}
locationState('ross-test', 'oss-cn-beijing')
```
### CDN加速
CDN加速的设置方法：
```{r, eval=FALSE}
cdnState('ross-test', 'custom.domain.com')
```


# OSS API

函数名称与官方OSS API完全一致，提交API请求，返回response对象。

# wrapper函数

方便的OSS函数调用，小写字母开头。

# ossutils

oss开头的系列函数，实现了[ossutil](https://github.com/aliyun/ossutil)类似的功能。操作对象为`oss://`开头的OSS路径。
最适合交互式的使用方式。

### 创建Bucket
创建Bucket有三个可选参数：Location，acl，StorageClass。分别控制Bucket的物理存储位置，访问权限以及存储类型。其中，只有acl在Bucket创建之后可以更改。
```{r}
oss.mb('oss://ross-test')
oss.mb('oss://ross-test', Location='oss-cn-beijing')
oss.mb('oss://ross-test', acl='public-read')
oss.mb('oss://ross-test', StorageClass='Archive')
```

### 读写文件
`oss.write`的content若为空，则生成空文件。content可以是二进制的内容。
```{r}
oss.write('oss://ross-test/test/test.txt', 'test')
oss.read('oss://ross-test/test/test.txt')
```

### 列出文件/Bucket
不加参数列出所有Bucket，否则列出指定路径下的文件。若以`/`结尾，则当作文件夹处理。.output参数设置为`character`可以只返回`Key`。
```{r}
# 列出ross开头的Bucket
oss.ls(prefix='ross')
# 列出ross-test/test的内容
oss.ls('oss://ross-test/test/')
```

### 删除文件／文件夹／Bucket
支持删除文件夹。
```{r, eval=FALSE}
# 删除文件夹
oss.rm('oss://ross-test/test/')
# 自动确认
oss.rm('oss://ross-test/test/', confirm=T)
# 删除Bucket
oss.rm('oss://ross-test/')
# 删除Bucket及其内容
oss.rm('oss://ross-test/', .all=T)
```

### 文件复制（上传下载）移动
上传下载均通过该函数实现，支持目录，在线文件的复制目前仅支持小于1G的文件。`split`参数控制并行上传下载的数量。`maxPartSize`设置每个分块的大小，过大可能会导致内存占用较高。`minMultiSize`设置最小分块上传文件的大小，即多大的文件需要分块上传。额外的参数会传递至`uploadMultipleObjects`或`downloadMultipleObjects`。
```{r, eval=FALSE}
# 下载
oss.cp('oss://ross-test/test/', '/Volumes/RamDisk/')
# 上传
oss.cp('/Volumes/RamDisk/test', 'oss://ross-test/test2')
oss.ls('oss://ross-test/')
# 在线复制
oss.cp('oss://ross-test/test/test.txt', 'oss://ross-test/test2.txt')
# 在线移动
oss.mv('oss://ross-test/test2.txt', 'oss://ross-test/test-mv.txt')
```

### R对象的存取
R对象可以直接存入OSS，或者从OSS中读出。`oss.save`和`oss.load`对应R里的`save`和`load`函数，`oss.saveRDS`和`oss.readRDS`则对应`saveRDS`和`readRDS`函数。
```{r}
a <- 1:5
b <- list(a)
oss.save('oss://ross-test/test.RData', a, b)
e <- new.env()
oss.load('oss://ross-test/test.RData', envir=e)
ls(e)

oss.saveRDS('oss://ross-test/test.rds', 1:5)
oss.readRDS('oss://ross-test/test.rds')
```
### 权限控制
Bucket或文件的权限可以分别设置，可选的参数有：'private', 'public-read', 'public-read-write'。支持对文件夹批量操作
```{r}
# 查看权限
oss.acl('oss://ross-test')
oss.acl('oss://ross-test/test/test.txt')
# 设置权限
oss.acl('oss://ross-test', 'public-read-write')
oss.acl('oss://ross-test/test/', 'public-read', recursive=T)
```


### 元数据的设置
OSS支持设置文件额外的meta信息，对文件的进行补充说明。支持对文件夹批量操作。
```{r}
# 设置meta信息
oss.meta('oss://ross-test/test/test.txt', list(author='igenecode'))
# 查看meta信息
oss.meta('oss://ross-test/test/test.txt')
# 修改meta信息
oss.meta('oss://ross-test/test/test.txt', list(author='igenecode.com'))
oss.meta('oss://ross-test/test/test.txt')
# 添加meta信息
oss.meta('oss://ross-test/test/test.txt', list(lang='en-US'))
oss.meta('oss://ross-test/test/test.txt')
# 删除meta信息
oss.meta('oss://ross-test/test/test.txt', list(lang=NULL))
oss.meta('oss://ross-test/test/test.txt')
# 批量清空meta信息
oss.meta('oss://ross-test/test/', NULL, recursive=T)
oss.meta('oss://ross-test/test/test.txt')
```


### 符号链接
创建符号链接只支持文件，创建的时候不检查目标文件是否存在。下载符号链接的时候会下载目标文件，若目标文件不存在会报错。只支持链接同一个Bucket内的文件。
```{r}
# 创建链接
oss.ln('oss://ross-test/linked-test.txt', 'oss://ross-test/test/test.txt')
oss.ln('oss://ross-test/linked-test.txt', 'test/test.txt')
# 查看链接
oss.ln('oss://ross-test/linked-test.txt')
oss.read('oss://ross-test/linked-test.txt')
# 如果链接目标文件不存在会报错
oss.ln('oss://ross-test/linked-test.txt', 'oss://ross-test/not-exists')
oss.read('oss://ross-test/linked-test.txt')
```


### 归档文件的恢复
对于`Archive`类型的*Bucket*，需要先恢复才能访问。
```{r}
oss.mb('oss://ross-test-arch', StorageClass='Archive')
oss.write('oss://ross-test-arch/test.txt', 'test')
oss.restore('oss://ross-test-arch/test.txt')
```


### 其他操作
```{r}
# 判断文件是否存在
oss.exists('oss://ross-test/test/test.txt')
# 获取文件下载链接
oss.url('oss://ross-test/test/test.txt', expires=600)
# 获取Bucket信息
oss.stat('oss://ross-test/')
# 获取文件头信息
oss.stat('oss://ross-test/test/test.txt')
# 获取文件／文件夹存储用量
oss.usage('oss://ross-test/test/', unit='KB')
```

# R6对象

`BucketList`, `Bucket`, `Object`等R6对象，提供了对Bucket或者Object的完整操作方法。

## BucketList
`BucketList`对象实例化时会获取当前用户所有可用`Bucket`，`list`方法返回一个包含所有`bucket`的`tibble`对象。
```{r}
bl <- BucketList$new()
bl$list()
```
`buckets`储存了当前用户所有的bucket对象。
```{r}
bl$buckets$`ross-test`
```

## Bucket
### 创建Bucket
Bucket对象需要先实例化才能使用，默认实例化时不会自动创建`Bucket`。可以修改参数`autoCreate=TRUE`，实例化同时创建。
```{r}
# 实例化
b <- Bucket$new('ross-test')
# 判断Bucket是否存在
b$exists()
# 创建Bucket，可选参数acl，StorageClass，Location
b$create()
```
### 读写文件
```{r}
b$write('test/test.txt', 'test')
b$read('test/test.txt')
```
### 列出Bucket内容
可选参数与`listBucket`一致。
```{r}
# 列出根目录内容
b$list()
# 列出所有内容
b$list(delimiter = '')
# 列出test/下的内容
b$list('test/')
```
### 删除文件/Bucket
注意：不加prefix参数会删除`Bucket`内所有文件，使用时务必小心。
```{r}
# 删除单个文件
b$rm('test/test.txt', confirm = T)
# 删除目录
b$rm('test/', confirm = T)
# 删除所有文件
b$rm(confirm = T)
# 删除Bucket本身
b$delete()
```
### 上传下载
```{r}
# 下载
b$download('test/', '/Volumes/RamDisk/')
# 上传
b$upload('/Volumes/RamDisk/test', 'test2')
```
### 复制移动
只支持`Bucket`内部的复制与移动，`Bucket`之间的操作请使用`oss.cp`与`oss.mv`
```{r}
# 复制
b$cp('test2', 'test3')
# 移动
b$mv('test3', 'test-mv')
```
### 用量统计
`usage`方法可以统计Bucket或某目录下存储的使用量`unit`参数设置统计单位。
```{r}
# 整个Bucket的用量
b$usage(unit='B')
# test/目录下的用量
b$usage('test/', unit='B')
```
### 权限控制
权限的查看与设置，均通过`acl`进行。
```{r}
# 查看当前设置
b$acl
# 更改权限为公共读
b$acl <- 'public-read'
```
### 日志设置
OSS的日志信息可以记录在任意一个Bucket之中，`logging`可以查看和设置访问日志的记录路径。`TargetBucket`和`TargetPrefix`为可以设置的值。
```{r}
# 设置日志存储前缀
b$logging <- list(TargetPrefix='log-')
# 查看日志配置
b$logging
# TargetBucket如果不设置即存储在本bucket内，也可以指定其他Bucket
b$logging <- list(TargetBucket='ross-test')
```
### 静态网站托管配置
OSS可以用来托管静态网站，通过`website`可以查看和设置。`Suffix`和`Key`分别为主页和错误信息页面的名称。
```{r}
# 设置
b$website <- list(Suffix='index.html', Key='404.html')
# 查看配置
b$website
```
### 防盗链设置
为了防止OSS上的数据被其他人盗链，OSS支持基于HTTP header中表头字段referer的防盗链方法。`AllowEmptyReferer`设置是否允许空的Referer，`RefererList`设置允许的Referer。细节请看：https://help.aliyun.com/document_detail/31869.html
```{r}
# 设置referer
b$referer <- list(AllowEmptyReferer=T, RefererList=c('*.igenecode.com', 'aliyun.com'))
b$referer <- list(AllowEmptyReferer=T)
b$referer <- list(RefererList=c('*.igenecode.com', 'aliyun.com'))
# 查看referer
b$referer
```
### 生命周期配置
OSS可以设置`Bucket`内指定前缀文件的生存周期，超过生存周期的文件会自动删除。 `ID`如果不指定会自动给一个, `Status`状态是否开启, `Object.CreatedBeforeDate`匹配某日期之前的文件, `Object.Days`匹配若干天前的文件, `Multpart.CreatedBeforeDate`匹配某日期前的parts, `Multpart.Days`匹配若干天前的part。
```{r}
# 增加一条记录，保留5天
b$lifecycle$add('upload/', Object.Days = 5)
# 自动删除指定日期前的文件，由于前缀相同，会覆盖上一条记录
b$lifecycle$add('upload/', Object.CreatedBeforeDate = "2017-04-01")
# 保存设置，如果没有设置autoSave必须手动保存
b$lifecycle$save()
# 查看设置
b$lifecycle
# 可以设置自动保存，添加后自动保存
b$lifecycle$autoSave <- T
b$lifecycle$add('backup/', Object.Days = 7)
b$lifecycle
# 删除设置
b$lifecycle$remove('backup/')
b$lifecycle
# 清空设置
b$lifecycle$clear()
b$lifecycle
```
### 跨域资源共享
跨域资源共享(CORS)允许WEB端的应用程序访问不属于本域的资源。`AllowedOrigin`允许的来源，`AllowedMethod`允许的方法，`AllowedHeader`允许的Header，`ExposeHeader`允许访问的响应头，`MaxAgeSeconds`对特定资源的预取（OPTIONS）请求返回结果的缓存时间，单位为秒。除`MaxAgeSeconds`之外，都可以有多个。
```{r}
# 添加
b$cors$add('*', c('GET','PUT'))
b$cors$save()
b$cors
# 删除
b$cors$remove('*', 'GET')
b$cors
```

# 其他

