---
title: "ROSS: an OSS SDK, client, API wrapper for R"
author: "Jiaping Li"
date: "`r Sys.Date()`"
output: rmarkdown::html_vignette
vignette: >
  %\VignetteIndexEntry{ROSS: an OSS SDK, client, wrapper for R}
  %\VignetteEngine{knitr::rmarkdown}
  %\VignetteEncoding{UTF-8}
---

ross封装了绝大多数的OSS API。共分为三层，原始的OSS API，wrapper函数，类ossutil函数以及几个R6对象。

- 第一层封装的是原始的OSS API，与阿里云OSS API完全保持一致。完整参数与使用方法请参阅官方[OSS API文档](https://help.aliyun.com/document_detail/31947.html)
- 第二层是wrapper函数，将常见的功能封装为更为方便实用的函数。调用了第一层OSS API。
- 第三层是类ossutil函数与R6对象，调用第二层的wrapper函数。通常情况下使用该层级就足够了。第二层中对应函数的参数在该层中都有效。

## 安装
```{r, echo=FALSE, warning=FALSE}
knitr::opts_chunk$set(eval = FALSE)
library(ross)
try(oss.rm('oss://ross-test', confirm=T, .all=T))
```

```{r, eval=FALSE}
devtools::install_github('gahoo/ross')
library(ross)
```

## 设置
### 环境变量
操作OSS需要`AccessKeyId`和`AccessKeySecret`进行签名，在使用ross包之前需要先设置这两个环境变量。
```{r, eval=FALSE}
Sys.setenv(
  AccessKeyId="xxxxxxxxxxxxxxxx",
  AccessKeySecret="xxxxxxxxxxxxxxxxxxxxxxxxxxxxxx"
)
```
也可以选择将环境变量写入`~/.Renviron`文件中，R启动时会自动设置。
```
AccessKeyId=xxxxxxxxxxxxxxxx
AccessKeySecret=xxxxxxxxxxxxxxxxxxxxxxxxxxxxxx
```
### 其他参数
ross有以下全局参数设置，默认不需要更改。
```{r}
options(
  ross.internal = FALSE, # 是否使用内网地址
  ross.vpc = FALSE, # 是否使用vpc地址
  ross.debug = FALSE, # 是否开启debug模式
  ross.aria2c = TRUE # 是否使用aria2进行下载
)
```

### Location 
有时候权限不足无法自动获取Bucket的Location，此时需要手动设置：
```{r}
locationState('ross-test', 'oss-cn-beijing')
```
### CDN加速
CDN加速的设置方法：
```{r, eval=FALSE}
cdnState('ross-test', 'custom.domain.com')
```


## OSS API

函数名称与官方OSS API完全一致，提交API请求，返回response对象。

## wrapper函数

方便的OSS函数调用，小写字母开头。

## ossutils

oss开头的系列函数，实现了[ossutil](https://github.com/aliyun/ossutil)类似的功能。操作对象为`oss://`开头的OSS路径。
最适合交互式的使用方式。

### 创建Bucket
创建Bucket有三个可选参数：Location，acl，StorageClass。分别控制Bucket的物理存储位置，访问权限以及存储类型。其中，只有acl在Bucket创建之后可以更改。
```{r}
oss.mb('oss://ross-test')
oss.mb('oss://ross-test', Location='oss-cn-beijing')
oss.mb('oss://ross-test', acl='public-read')
oss.mb('oss://ross-test', StorageClass='Archive')
```

### 读写文件
`oss.write`的content参数不能为空。content可以是二进制的内容。
```{r}
oss.write('oss://ross-test/test/test.txt', 'test')
oss.read('oss://ross-test/test/test.txt')
```

### 列出文件/Bucket
不加参数列出所有Bucket，否则列出指定路径下的文件。若以`/`结尾，则当作文件夹处理。
```{r}
# 列出ross开头的Bucket
oss.ls(prefix='ross')
# 列出ross-test/test的内容
oss.ls('oss://ross-test/test/')
```

### 删除文件／文件夹／Bucket
支持删除文件夹。
```{r, eval=FALSE}
# 删除文件夹
oss.rm('oss://ross-test/test/')
# 自动确认
oss.rm('oss://ross-test/test/', confirm=T)
# 删除Bucket
oss.rm('oss://ross-test/')
# 删除Bucket及其内容
oss.rm('oss://ross-test/', .all=T)
```

### 文件复制（上传下载）
上传下载均通过该函数实现，支持目录，在线文件的复制目前仅支持单个小于1G的文件。`split`参数控制并行上传下载的数量。`maxPartSize`设置每个分块的大小，过大可能会导致内存占用较高。`minMultiSize`设置最小分块上传文件的大小，即多大的文件需要分块上传。额外的参数会传递至`uploadMultipleObjects`或`downloadMultipleObjects`。
```{r, eval=FALSE}
# 下载
oss.cp('oss://ross-test/test/', '/Volumes/RamDisk/')
# 上传
oss.cp('/Volumes/RamDisk/test', 'oss://ross-test/test2')
oss.ls('oss://ross-test/')
# 在线复制
oss.cp('oss://ross-test/test/test.txt', 'oss://ross-test/test2.txt')
```

### R对象的存取
R对象可以直接存入OSS，或者从OSS中读出。`oss.save`和`oss.load`对应R里的`save`和`load`函数，`oss.saveRDS`和`oss.readRDS`则对应`saveRDS`和`readRDS`函数。
```{r}
a <- 1:5
b <- list(a)
oss.save('oss://ross-test/test.RData', a, b)
e <- new.env()
oss.load('oss://ross-test/test.RData', envir=e)
ls(e)

oss.saveRDS('oss://ross-test/test.rds', 1:5)
oss.readRDS('oss://ross-test/test.rds')
```
### 权限控制
Bucket或文件的权限可以分别设置，可选的参数有：'private', 'public-read', 'public-read-write'。支持对文件夹批量操作
```{r}
# 查看权限
oss.acl('oss://ross-test')
oss.acl('oss://ross-test/test/test.txt')
# 设置权限
oss.acl('oss://ross-test', 'public-read-write')
oss.acl('oss://ross-test/test/', 'public-read', recursive=T)
```


### 元数据的设置
OSS支持设置文件额外的meta信息，对文件的进行补充说明。支持对文件夹批量操作。
```{r}
# 设置meta信息
oss.meta('oss://ross-test/test/test.txt', list(author='igenecode'))
# 查看meta信息
oss.meta('oss://ross-test/test/test.txt')
# 修改meta信息
oss.meta('oss://ross-test/test/test.txt', list(author='igenecode.com'))
oss.meta('oss://ross-test/test/test.txt')
# 添加meta信息
oss.meta('oss://ross-test/test/test.txt', list(lang='en-US'))
oss.meta('oss://ross-test/test/test.txt')
# 删除meta信息
oss.meta('oss://ross-test/test/test.txt', list(lang=NULL))
oss.meta('oss://ross-test/test/test.txt')
# 批量清空meta信息
oss.meta('oss://ross-test/test/', NULL, recursive=T)
oss.meta('oss://ross-test/test/test.txt')
```


### 符号链接
创建符号链接只支持文件，创建的时候不检查目标文件是否存在。下载符号链接的时候会下载目标文件，若目标文件不存在会报错。只支持链接同一个Bucket内的文件。
```{r}
# 创建链接
oss.ln('oss://ross-test/linked-test.txt', 'oss://ross-test/test/test.txt')
oss.ln('oss://ross-test/linked-test.txt', 'test/test.txt')
# 查看链接
oss.ln('oss://ross-test/linked-test.txt')
oss.read('oss://ross-test/linked-test.txt')
# 如果链接目标文件不存在会报错
oss.ln('oss://ross-test/linked-test.txt', 'oss://ross-test/not-exists')
oss.read('oss://ross-test/linked-test.txt')
```


### 归档文件的恢复
对于`Archive`类型的*Bucket*，需要先恢复才能访问。
```{r}
oss.mb('oss://ross-test-arch', StorageClass='Archive')
oss.write('oss://ross-test-arch/test.txt', '')
oss.restore('oss://ross-test-arch/test.txt')
```


### 其他操作
```{r}
# 判断文件是否存在
oss.exists('oss://ross-test/test/test.txt')
# 获取文件下载链接
oss.url('oss://ross-test/test/test.txt', expires=600)
# 获取Bucket信息
oss.stat('oss://ross-test/')
# 获取文件头信息
oss.stat('oss://ross-test/test/test.txt')
# 获取文件／文件夹存储用量
oss.usage('oss://ross-test/test/', unit='KB')
```

## R6对象

`BucketList`, `Bucket`, `Object`等R6对象，提供了对Bucket或者Object的完整操作方法。

## 其他

